# 单独计价入账的土地”计入固定资产，未计提折旧

提问人：大葱拌牛肉 时间：2021-03-09 08:05:04
陈版主您好，又来请教问题了。我们最近遇到一个发行人，将五十年代由政府无偿划拨取得土地资产，按照“单独计价入账的土地”计入固定资产，未计提折旧， 2019 年末经省人民政府批复，发行人改制，对整体资产进行评估，该部分土地资产评估增值至约 100 亿元，增值后对该部分土地仍不计提折旧。想跟您请教一下，关于《企业会计准则第 4 号–固定资产》“第十四条 企业应当对所有固定资产计提折旧。但是，已提足折旧仍继续使用的固定资产和单独计价入账的土地除外”，其中“单独计价入账的土地”计入固定资产，是出于什么考虑，有什么背景吗；二是 “单独计价入账的土地”是否有具体判断标准，什么情况下适用“单独计价入账的土地”？

回答人：chenyiwei
这里“单独计价入账的土地”计入固定资产并计提折旧，一般是指在上世纪 90 年代（1993-1995年左右）的全国性国有企业清产核资中，为了建立基准地价制度和显化国有资产，将国有企业占用的划拨土地评估后，按照当时的财工字[1995]108号等文件规定入账，借记固定资产，贷记资本公积，且不计提折旧。财工字[1995]108号文虽然现已废止，但当初依据该文件作出的财务处理仍然保留。
其他情况，不能滥用该条规定。而且，企业一旦上市，一般不能再用划拨方式使用土地，而要改用出让等市场化方式。一旦土地不再划拨，则原先划拨地估价入账的分录也应当冲回，账面上不再有该项作为固定资产的“单独计价入账的土地”。